臺灣板橋地方法院刑事判決　 　　　　 94年度簡上字第176號
上　訴　人
即　公訴人　臺灣板橋地方法院檢察署檢察官
被　　　告　乙○○
上列上訴人因被告竊盜案件，不服本院94年度簡字第729 號中華
民國94年2 月24日第一審判決（聲請簡易判決處刑案號：93年度
偵字第340 號、94年度偵字第1656號）而提起上訴，及移送併案
審理（94年度偵字第4299號、94年度速偵字第412 號、94年度偵
字第10666 號），本院管轄第二審之合議庭依通常程序自為第一
審判決如下：
    主  文
原判決撤銷。
乙○○連續竊盜，累犯，處有期徒刑壹年陸月。扣案之機車鑰匙
支均沒收。
    事  實
一、乙○○（所涉施用毒品罪嫌，另案偵辦）前因竊盜案件，於
    民國92年7 月31日經本院92年度簡字第1411號判決判處有期
    徒刑3 月確定，復因違反毒品危害防制條例之施用毒品案件
    ，於92年12月1 日經本院92年度簡字第2516號判決判處有期
    徒刑4 月確定，兩案更定執行刑為有期徒刑6 月，甫於93年
    10月7 日因累進處遇縮短刑期執行完畢（再犯本罪構成累犯
    ）。竟仍不知悔改，基於意圖為自己不法所有之概括犯意，
    先後於下列時地竊取機車：
    (一)於93年12月20日下午4 時許，見甲○○所有，車號為QEF
      –812 號輕型機車停放在臺北縣永和市○○路48巷某處，
      竟持其所有之機車鑰匙一支，開啟該機車電門而竊取之，
      得手後供己騎用。嗣於同年月26日下午11時許，騎乘上開
      機車行經臺北縣永和市○○路與永和路口時，為警盤檢查
      獲，當場扣得其所有供行竊所用之機車鑰匙一支及上開甲○○所失竊之機車一輛、機車大鎖一具等物。
    (二)於94年1 月7 日晚間11時許，見丙○○所有，車號為TYP
      –456 號輕型機車停放在臺北縣永和市○○路○ 段88號前
      ，又持其所有之機車鑰匙一支，以相同手法竊取上開機車
      ，得手後供己騎用。嗣於同年1 月12日下午4 時30分許，
      在同縣市○○路91巷口，欲騎乘前開機車而將機車鑰匙插
      入電門內準備發動引擎之際，為埋伏員警當場查獲，並扣
      得前開被告所有供行竊所用之機車鑰匙一支及上揭丙○○
      所失竊之機車一輛。
    (三)於94年1 月22日下午3 時許，見鍾孟橋所有，車號為RFF-
      501 號輕型機車停放在臺北縣板橋市○○路183 巷4 號前
      ，復持其所有之機車鑰匙一支（94年保管字第714 號，94
      年偵字第2542號偵卷第41頁贓證物品清單），以相同手法
      竊取上開機車，得手後供己騎用，嗣因上開機車油料耗盡
      ，即將之棄置於同縣永和市○○路○ 段163 巷13弄18號前
      。而於94年1 月23日晚間9 時50分許為警查獲後，始帶同
      警方至前揭地址查獲上開鍾孟橋所失竊之機車一輛。
    (四)於94年1 月23日上午10時許，見戴薇所有，車號為TYH-22
      3 號輕型機車停放在臺北縣永和市○○路111 巷10之1 號
      前，即持其所有之前開機車鑰匙一支（94年保管字第714
      號，94年偵字第2542號偵卷第41頁贓證物品清單），以相
      同手法竊取上開機車，得手後供己騎用。嗣於同日晚間9
      時50分許，騎乘上開機車行經同縣中和市○○路68號前時
      ，為警查獲，並當場扣得前開被告所有供行竊所用之機車
      鑰匙一支及戴薇所失竊之上揭機車一輛。
    (五)於94年1 月23日下午3 時許，見劉宗正所有，交丁○○使
      用，車號為LLN-757 號之重型機車一輛停放於臺北縣中和
      市○○路181 號前，復持前開其所有之機車鑰匙一支（94
      年保管字第714 號，94年偵字第2542號偵卷第41頁贓證物
      品清單），以相同手法竊取上開機車，得手後供己騎用，
      嗣因油料耗盡而將之棄置於同縣永和市○○路111 巷12號
      前。而於94年1 月23日晚間9 時50分許為警查獲後，始帶
      同警方至前揭地址查獲上開劉宗正所失竊之機車一輛。
    (六)於94年2 月25日上午10時許，見蘇旺成所有，車號為LY7-
      463 號機車停放於臺北縣中和市○○街12號前，且該機車
      之鑰匙仍插於電門內，並未取下。乃趁無人注意之際，直
      接發動上揭機車騎離現場而竊取得逞，嗣於94年3 月15日
      9 時50分許，騎乘上揭機車行經同縣永和市○○路○ 段23
      5 之1 號前時，為警當場查獲，並扣得上開蘇旺成所失竊
      之機車一輛及鑰匙一支。
    (七)於94年6 月17日下午6 時30分許，見馮松美所有，平日為
      曹心傑騎用之車號為NW5-768 號重型機車停放在臺北縣中
      和市○○街某處，而該機車之鑰匙仍插於電門內，並未取
      下。乃趁無人注意之際，直接發動上揭機車騎離現場而竊
      取得逞，嗣於94年6 月19日18時50分許，騎乘上揭機車行
      經同縣永和市○○街1 號前時，為警當場查獲，並扣得上
      開馮松美所失竊之機車一輛及鑰匙一支。
二、案經臺北縣政府警察局永和分局分別報請臺灣板橋地方法院
    檢察署檢察官聲請簡易判決處刑及移送併案審理。
    理  由
一、上揭事實業據被告乙○○於偵查及本院審理時供承不諱，核
    與被害人即證人甲○○、丙○○、鍾孟橋、戴薇、丁○○、
    曹心傑及戊○○（被害人蘇旺成之父）等人於警詢中所指訴
    之情節相符；並與證人即查獲被告如事實欄第一段(一)所示犯
    罪事實之員警張義雄於偵查中經具結所證述之查獲經過情節
    互核無訛。復有贓物認領保管單7 份、車輛竊盜、車牌失竊
    資料個別查詢報表–查詢車輛認可資料3 份、車籍作業系統
    查詢認可資料3 份、搜索扣押筆錄、扣押物品收據、扣押物
    品目錄表各5 份、現場照片共13幀等附卷可稽（見94年度偵
    字第340 號卷第13-15 、23-26 、34頁、偵字第1656號卷第
    14-17 、24-27 頁、偵字第2542號卷13-15、29-33、35、36
    、41頁、速偵字第412 號卷第13-15 、19-23 、34頁、偵字
    第10666 號卷第11-16 、20頁）；此外，並有被告所有供其
    竊取機車所用之機車鑰匙三支扣案可資佐證，自堪認被告前
    揭自白與事實相符，本件事證明確，被告犯行堪予認定。
二、核被告所為，係犯刑法第320 條第1 項之竊盜罪。被告前後
    數次竊盜行為，時間緊接，所犯為構成要件相同之罪，顯係
    基於概括犯意反覆為之，應依連續犯之規定論以一罪並加重
    其刑。再查，被告有如事實欄所示之犯罪科刑執行前科，有
    臺灣高等法院被告前案紀錄表一份附卷可按，其於五年內再
    犯本件有期徒刑以上之罪，為累犯，應依刑法第47條之規定
    遞加重其刑。原審判決以被告所犯如事實欄第一段(一)、(二)所
    示之連續竊盜犯行罪證明確，並據以論罪科刑，固非無見；
    惟查：(1)本件被告係於93年12月20日下午4 時許竊取甲○○
    所有車號為QEF-812 號機車，此業據被告供述明確，核與證
    人甲○○於警詢中證稱：上開機車係其本人於93年12月20日
    早上8 時許停放在台北縣永和市○○路48巷1 號前，並於同
    日18 時 許發現失竊，嗣於同年月25日13時許向警方報案等
    語相符（見94年度偵字第340 號第11頁）；原判決認定被告
    係於93 年12 月「25日下午1 時許」竊取QEF-821 號（應屬
    「QEF- 812號」之誤載）機車，其所認定之犯罪時間顯與前
    揭事證不符，自有未合；(2)被告所犯如事實欄第一段(三)至(七)
    所示之竊盜犯行，與前開檢察官聲請簡易判決處刑部分，有
    連續犯之裁判上一罪關係，原審未及審究，亦有未洽。上訴
    意旨以被告連續犯有上揭如事實欄第一段所述(三)至(七)之竊盜
    犯行漏未裁判為由，指摘原判決不當，為有理由；原判決既
    有上開可議之處，顯屬無可維持，自應由本院將原判決撤銷
    改判；且本件有刑事訴訟法第451 條之1 第4 項但書規定不
    得為簡易判決處刑之情形，並依通常程序自為第一審判決。
三、爰審酌被告正值壯年，已有多次刑案紀錄，不思以正當途徑
    賺取金錢，購買機車騎用，竟任意多次竊取機車供己騎用，
    ，且其於為警查獲而釋放後，又數度再犯，視法律規範為無
    物，實不宜輕縱，兼衡被告犯罪動機、目的係竊取機車代步
    使用，其犯後坦承犯行，並帶同警方尋獲失竊機車，態度尚
    稱良好等一切情狀，量處如主文第二項所示之刑，以資懲儆
    。至被告於本院審理中供稱願受有期徒刑二年之宣告，本院
    認稍嫌過重，附此說明。又查，本件被告竊取機車係供自己
    代步所用，待騎用至油料耗盡後即將竊得機車棄置路邊，並
    非竊取機車後加以變賣換取金錢，用以維持生計，此觀乎被
    告於為警查獲後，均經警方帶同前往各地路邊尋獲失竊機車
    等情節自明，是本件被告既另有正常工作，並非以竊盜機車
    變賣所得維生，核此情狀自與令入勞動處所強制工作之保安
    處分目的不合，尚無諭知被告強制工作之必要；公訴意旨請
    求諭知被告強制工作之保安處分，尚有未合，附此敘明。扣
    案之機車鑰匙三支為被告所有供犯本罪所用之物，業據被告
    供陳明確，均依法沒收。
據上論斷，應依刑事訴訟法第455 條之1 第1 項、第3 項、第45
2 條、第451 條之1 第4 項、第369 條第1 項前段、第364 條、
第299 條第1 項前段，刑法第56條、第320 條第1 項、第47條、
第38條第1 項第2 款，罰金罰鍰提高標準條例第1 條前段，判決
如主文。
本案經檢察官林俊儀到庭執行職務。
中　　華　　民　　國　　94　　年　　9 　　月　　29　　日
                  刑事第五庭審判長法　官
                                  法  官
                                  法  官
以上正本證明與原本無異
如不服本判決應於送達後10日內向本院提出上訴狀
                                  書記官　呂苗澂
中　　華　　民　　國　　94　　年　　9 　　月　　29　　日
附錄本案論罪科刑法條全文：
刑法第320條
意圖為自己或第三人不法之所有，而竊取他人之動產者，為竊盜
罪，處五年以下有期徒刑、拘役或五百元以下罰金。
意圖為自己或第三人不法之利益，而竊佔他人之不動產者，依前
項之規定處斷。前二項之未遂犯罰之。
